# 11 年前

提问人：yahmm 时间：2011-05-26 17:13:10
某集体企业改制为有限公司(工商登记资料显示为新设)，当时进行了评估，但企业只根据评估报告对固定资产增减值进行了调账，其他科目沿用了老账册。 2002 年该有限公司又进行了二次改制，剥离了不良资产，并进行了减资，所有的程序均有相关主管部门的批准，请问对集体企业改制为有限公司时未建新账全面调整 是不是需要进行追溯调整。

回答人：chenyiwei
回复 楼主 yahmm 的帖子要看当初未进行全面调整这一错误的影响金额大小（站在当初第一次改制的时点上，根据当时的财务数据来考虑），以及目前再作调整是否切实可行。另外，也可以考虑当初第一次改制时有较大评估增值的资产截至目前是否已经基本耗用或者折旧完毕。 另外，对于二次改制中再次进行帐务调整的合理性、合规性要加以关注。如果在二次改制中可以再次调账的（但估计可能性不大），则可以考虑一下当初二次改制时的帐务调整是否事实上已经消除了第一次改制时评估调账不彻底的问题。